臺灣彰化地方法院刑事判決　　　　　　 100年度訴字第1079號
公　訴　人　臺灣彰化地方法院檢察署檢察官
被　　　告　紀聰瑋
上列被告因違反毒品危害防制條例案件，經檢察官提起公訴（10
0年度毒偵字第876、1448號），本院依簡式審判程序判決如下：
    主  文
紀聰瑋施用第一級毒品，累犯，處有期徒刑拾壹月；又施用第一
級毒品，累犯，處有期徒刑玖月。應執行有期徒刑壹年肆月。
    事  實
一、紀聰瑋前於民國96年間因施用毒品案件，經觀察、勒戒後，
    認有繼續施用毒品之傾向，再經本院裁定送強制戒治，於97
    年2月19日執行完畢釋放，並經臺灣彰化地方法院檢察署檢
    察官以97年度戒毒偵字第107、108、109號為不起訴處分確
    定。又於98年間，因公共危險案件經本院以98年度交簡字第
    58號判決處有期徒刑4月確定；復於98年間，因施用毒品案
    件，經臺灣高等法院臺中分院以98年度上訴字1106號判決判
    處有期徒刑8月確定，上開2罪嗣經法院裁定應執行有期徒刑
    10月確定。另於98年間，因施用毒品案件，經本院以98年度
    訴字第977號判決處有期徒刑8月確定，與上開2罪接續執行
    ，於99年10月8日假釋付保護管束，並於99年12月1日保護管
    束期滿未經撤銷，視為執行完畢。詎其仍不知悔改，竟分別
    為如下犯行：
（一）基於施用第一級毒品海洛因及第二級毒品甲基安非他命之
      犯意，於100年3月8日晚上7時許，在彰化縣田中鎮○○路
      之兒童公園廁所內，以將海洛因及甲基安非他命一起放入
      注射針筒，再摻水注射之方式，施用海洛因及甲基安非他
      命1次。
（二）基於施用第一級毒品海洛因之犯意，於100年6月5日晚上8
      時許，在同上處所，以將海洛因放入注射針筒，再摻水注
      射之方式，施用海洛因1次。
二、嗣各於100年3月10日上午10時19分、100年6月7日上午11時
    45分許，為警依法採尿送驗，結果第1次呈甲基安非他命及
    嗎啡陽性反應，第2次呈嗎啡陽性反應，因而查獲上情。
三、案經彰化縣警察局田中分局報告臺灣彰化地方法院檢察署檢
    察官偵查起訴。
    理  由
一、被告紀聰瑋於準備程序中，先就前揭犯罪事實為有罪之陳述
    ，且所犯係死刑、無期徒刑、最輕本刑為3年以上有期徒刑
    以外之罪，經本院合議庭依刑事訴訟法第273條之1第1項之
    規定，裁定由受命法官獨任進行簡式審判程序，合先敘明。
二、訊據被告紀聰瑋對於上揭2次施用毒品之犯行均坦承不諱，
    且經警分別於100年3月10日10時19分、100年6月7日12時39
    分許依法採集其尿液送驗，結果第1次呈甲基安非他命及嗎
    啡陽性反應，第2次呈嗎啡陽性反應等情，此有臺灣彰化地
    方法院檢察署檢察官強制採尿許可書2紙、應受尿液採驗人
    尿液檢體採集送驗紀錄表1紙、列管毒品人口尿液檢體採送
    驗紀錄表1紙及詮昕科技股份有限公司濫用藥物尿液檢驗報
    告2紙附卷可按，足徵被告之自白應與事實相符。查本件被
    告前於96年間曾因施用毒品案件，經觀察、勒戒後，認有繼
    續施用毒品之傾向，再經本院裁定送強制戒治，於97年2月1
    9日執行完畢釋放，並經臺灣彰化地方法院檢察署檢察官以
    97年度戒毒偵字第107、108、109號為不起訴處分確定乙節
    ，有臺灣彰化地方法院檢察署刑案資料查註紀錄表及臺灣高
    等法院被告前案紀錄表各1份在卷可參，被告於前開強制戒
    治執行完畢釋放後5年內再犯本件施用毒品案件，依毒品危
    害防制條例第23條第2項規定，本件應依法追訴。綜上所述
    ，本件犯罪事證明確，被告前開犯行洵堪認定，應依法論科
    。
三、核被告紀聰瑋所為事實欄一、（一）犯行，係犯毒品危害防
    制條例第10條第1項之施用第一級毒品罪及同條第2項之施用
    第二級毒品罪；其所為事實欄一、（二）犯行，係犯毒品危
    害防制條例第10條第1項之施用第一級毒品罪。又其持有第
    一級毒品海洛因、第二級毒品甲基安非他命並進而施用，其
    持有之低度行為應分別為施用之高度行為所吸收，均不另論
    罪。被告事實欄一、（一）部分犯行，係以一施用行為觸犯
    施用第一級毒品罪及施用第二級毒品罪，為想像競合犯，應
    從一重之施用第一級毒品罪處斷。其所犯上開2罪，犯意各
    別，行為互殊，應予分論併罰。另被告有如事實欄所載之前
    科，並已執行完畢乙節，有臺灣高等法院被告前案紀錄表1
    份附卷可稽，則其受上開有期徒刑執行完畢後，5年以內故
    意再犯本案2件有期徒刑以上之罪，均為累犯，均應依法加
    重其刑。爰以行為人之責任為基礎，審酌被告前曾因施用毒
    品經送強制戒治，猶不思戒絕毒癮、革除惡習，顯未能深切
    悔改並記取教訓，惟念及其施用毒品之犯行，在本質上乃屬
    自我戕害身心健康之行為，且其並未因此而有破壞社會秩序
    或侵害他人權益之情形，以及犯後坦承犯行，態度尚佳等一
    切情狀，分別量處如主文所示之刑，併定其應執行之刑，以
    資懲戒。
據上論斷，應依刑事訴訟法第273條之1第1項、第299條第1項前
段，毒品危害防制條例第10條第1項、第2項，刑法第11條前段、
第55條、第47條第1項、第51條第5款，判決如主文。
本案經檢察官施教文到庭執行職務。
中    華    民    國   100    年    9     月    30    日
      臺灣彰化地方法院刑事第九庭      法  官  紀佳良
以上正本證明與原本無異。
如不服本判決應於收受判決後10日內，向本院提出上訴書狀，並
應敘述具體理由;其未敘述上訴理由者，應於上訴期間屆滿後20
日內向本院補提理由書（均須按他造當事人之人數附繕本）「切
勿逕送上級法院」。
中    華    民    國   100    年    9     月    30    日
                                      書記官  林佑儒
附錄論罪科刑法條：
毒品危害防制條例第10條：
施用第一級毒品者，處六月以上五年以下有期徒刑。
施用第二級毒品者，處三年以下有期徒刑。